臺灣高等法院臺中分院刑事判決
111年度上更一字第15號
上  訴  人  
即  被  告  賴光恩


上列上訴人因違反森林法案件，不服臺灣苗栗地方法院108年度
原訴字第19號中華民國109年12月17日第一審判決（起訴案號：
臺灣苗栗地方檢察署107年度偵緝字第211號、第212號、108年度
偵字第2272號），提起上訴，判決後經最高法院發回更審，本院
判決如下：
    主    文
原判決關於乙○○部分撤銷。
乙○○犯如附表「宣告刑及沒收」欄所示之罪，各處如附表「宣告
刑及沒收」欄所示之刑及沒收。應執行有期徒刑肆年，併科罰金
新臺幣壹佰壹拾萬元，罰金如易服勞役，以罰金總額與壹年之日
數比例折算。
    犯罪事實
一、乙○○意圖為自己不法之所有，或與丙○○（業經原審判處罪刑
    確定）共同意圖為自己不法之所有，分別為下列行為：
㈠、乙○○於民國105年1月8日19時許至同年月9日11時許，駕駛車
    牌號碼00-0000號自用小客車（下稱系爭小客車），接續前
    往苗栗縣○○鄉○○段00000地號土地（為原住民保留地，下稱4
    36-8地號土地）之林地（座標位置為X軸：251814，Y軸：00
    00000）及苗栗縣○○鄉○○段000000地號之國有林地（座標位
    置為X軸：251823，Y軸：0000000，下稱9022-2地號土地）
    ，竊取牛樟木10餘塊，得手後即搬運至系爭小客車上，並於
    同年月11日18時31分許後不久在苗栗縣頭份市下興里7-11超
    商永和山門市附近以新臺幣（下同）1萬元之代價售予胡銘
    （所涉故買贓物部分由原審法院另行審結）。
㈡、乙○○、丙○○於105年1月9日先以電話聯絡，嗣相約於同年月18
    日、19日，分別駕駛系爭小客車、車牌號碼000-0000號自小
    客貨車，接續前往上開436-8地號之林地（座標位置為X軸：
    251814，Y軸：0000000）及上開9022-2地號之國有林地（座
    標位置為X軸：251823，Y軸：0000000），竊取牛樟木數塊
    （重約200公斤）得手後，搬運至系爭小客車上，載往游景
    昌（另經臺灣苗栗地方檢察署檢察官為不起訴處分確定）姑
    母位於苗栗縣南庄鄉田美獅頭山住處藏放，乙○○並以電話聯
    絡丙○○修整上開竊得並藏放之木頭，由丙○○於同年月21日將
    上開牛樟木數塊修整後，再經乙○○於同年月21日、22日以簡
    訊或撥打電話之方式與胡銘、丙○○聯絡，由丙○○於同年月22
    日18時至19時許，駕駛車牌號碼000-0000號自用小客貨車，
    自上址將牛樟木載運至苗栗縣頭份市下興里7-11超商永和山
    門市附近，乙○○、丙○○將上開牛樟木以2萬元之價格販售予
    胡銘（所涉故買贓物部分由原審法院另行審結）。
㈢、乙○○於105年1月8日之前某日，駕駛系爭小客車前往上開9022
    -2地號之國有林地（座標位置為X軸：251823，Y軸：000000
    0），竊取牛樟木19塊（重約236.7公斤）、扁柏3塊（重約8
    3公斤）、紅檜6塊（重約115.8公斤）、紅豆杉1塊（重約25
    公斤）得手後，搬運至系爭小客車上，載運至其位於臺中市
    ○○區○○路000巷00號住處藏放；嗣經警對其上開使用之行動
    電話門號00000000000號實施通訊監察，並於上址扣得前揭
    藏放之木塊及其上開使用之行動電話1支（含門號000000000
    0號SIM卡1張），始查悉上情。
二、案經行政院農業委員會林務局新竹林區管理處告發暨內政部
    警政署保安警察第七總隊刑事警察大隊移請臺灣苗栗地方檢
    察署檢察官偵查起訴。
　　理    由
壹、證據能力：
一、按被告以外之人（包括證人、鑑定人、告訴人、被害人及共
    同被告等）於審判外之陳述雖不符刑事訴訟法第159條之1至
    之4等4條之規定，而經當事人於審判程序同意作為證據，法
    院審酌該言詞陳述或書面陳述作成時之情況，認為適當者，
    亦得為證據；當事人、代理人或辯護人於法院調查證據時，
    知有刑事訴訟法第159條第1項不得為證據之情形，而未於言
    詞辯論終結前聲明異議者，視為有前項之同意；此於同法第
    159條之5定有明文。立法意旨在於傳聞證據未經當事人之反
    對詰問予以核實，原則上先予排除。惟若當事人已放棄反對
    詰問權，於審判程序中表明同意該等傳聞證據可作為證據；
    或於言詞辯論終結前未聲明異議，基於尊重當事人對傳聞證
    據之處分權，及證據資料愈豐富，愈有助於真實發見之理念
    ，且強化言詞辯論主義，使訴訟程序得以順暢進行，上開傳
    聞證據亦均具有證據能力。本件判決以下所援引上訴人即被
    告乙○○（下稱被告）以外之人於審判外所為之言詞或書面陳
    述，檢察官、被告均未爭執其證據能力，迄本院言詞辯論終
    結前亦均未聲明異議，本院復審酌此等證據資料取得過程，
    並無違法或不當情事，認以之為本案證據屬適當，依據上述
    之說明，均有證據能力。
二、本判決以下所引用之非供述證據（含書證、物證等），均與
    本案事實具有關聯性，並無事證足認有違背法定程式或經偽
    造、變造等情事，且經本院於審理時依法踐行調查程序，檢
    察官、被告對於證據能力均未爭執，故均具有證據能力。
貳、實體方面：
一、認定犯罪事實所憑之證據及理由：
㈠、犯罪事實欄一、㈠、㈡部分：
    訊據被告於原審及本院審理中對於上揭犯罪事實欄一、㈠、㈡
    所載之犯罪事實均坦承不諱（見原審卷二第266、267、270
    、271頁、本院上訴卷第218至219頁、上更一卷第124頁），
    核與證人胡銘於警詢、偵查中之證述大致相符（見原審卷一
    第295至315頁、第323至324頁、105偵4551卷第70頁至第75
    頁、105偵1548卷第123至125頁），且有新竹縣政府警察局
    指認犯罪嫌疑人紀錄表、丙○○涉嫌違反森林法、竊盜案現場
    會勘紀錄、丙○○指認被害現場照片、丙○○指證與乙○○相約在
    游景昌家載乙○○所盜伐牛樟木示意圖、苗栗縣○○鄉○○○段00
    地號（南庄63林班）牛樟被害示意圖、通訊監察譯文、保安
    警察第七總隊刑事警察大隊扣押物品清單、林務局新竹林區
    管理處大湖工作站傳真單、台中市警察局車行記錄匯出文字
    資料、員警於107年8月15日製作之職務報告、中華電信股份
    有限公司行動通信分公司108年6月14日行維三字第10800002
    91號函及基地台位置圖、台灣大哥大股份有限公司108年6月
    18日台信網字第1080001644號函、遠傳電信股份有限公司10
    8年6月19日遠傳（發）字第10810601737號函、行政院農業
    委員會林務局新竹林區管理處108年8月7日竹湖政字第10826
    94117號函暨檢附苗栗縣南庄鄉風美段牛樟樹材分布示意圖
    及現場照片、內政部警政署保安警察第七總隊刑事警察大隊
    108年2月11日保七刑大刑偵字第1080000369號函暨檢陳調閱
    乙○○指認現場位置暨相關土地登記謄本、地籍圖謄本、行政
    院農業委員會林務局新竹林區管理處108年10月23日竹政字
    第1082111572號函暨檢送該處108年10月9日竹政字第108221
    2236號函及附件、內政部警政署保安警察隊第七總隊108年1
    1月6日保七刑字第1080012964號函（檢送同案被告胡銘第1
    、2次警詢筆錄）、新竹縣政府警察局指認犯罪嫌疑人紀錄
    表、扣押物品清單、現場等相關照片、處理天然災害漂流木
    應注意事項、苗栗縣頭份地政事務所109年5月18日頭地一字
    第1090002962號函暨定位點資料、內政部警政署保安警察第
    七總隊109年5月22日保七刑字第1090005500號函、行政院農
    業委員會林務局新竹林區管理處109年6月16日竹字第109210
    6334號函、內政部警政署保安警察第七總隊109年7月2日保
    七刑字第1090007321號函、內政部警政署保安警察第七總隊
    109年8月18日保七刑字第1090004403號函暨檢送員警於109
    年8月14日製作之職務報告、現場照片等在卷可考（見105偵
    4551卷第132至149頁、第153至156頁、第184頁正反面、第2
    00至202頁、第210至214頁、107偵緝211卷第27頁、第125至
    141頁、第147至149頁、第151至153頁、第165至174頁、107
    偵緝212卷第103至107頁、原審卷二第53至55頁、第61頁、
    第113頁、第133頁、第147至153頁），並有上開行動電話1
    支扣案可佐，足認被告上開任意性自白與事實相符，堪以採
    信。是此部分事證明確，被告上開犯行洵堪認定。至被告之
    竊取地點，雖被告上訴後於110年5月13日本院履勘現場時，
    翻異其先前於108年1月29日經內政部警政署保安警察第七總
    隊刑事警察大隊借提前往案發現場指認之竊取地點（即第一
    定位點即436-8地號及第二定位點即9022-2地號），改指認
    係當場經地政人員確認地號之苗栗縣○○鄉○○段00000地號土
    地，惟經核對被告先前之供述，及上開員警借提被告時所指
    認竊取地點之現場照片、第一定位點、第二定位點之座標位
    置圖、內政部警政署保安警察第七總隊刑事警察大隊108年2
    月11日保七刑大刑偵字第1080000369號函檢陳調閱乙○○指認
    現場位置暨相關土地登記謄本，暨酌以被告係遲至本院於11
    0年5月13日履勘現場時始更易指認其竊盜地點，相較其於10
    8年1月29日經員警借提時第一次所指認之竊盜地點，因後者
    之指認時間較接近本案案發時間，依常理應記憶猶存而不易
    誤認，再被告自忖因先前所指認之竊盜地點經原審認定屬「
    森林」範圍，為圖卸刑責，改指認竊盜地點為林間可通行車
    輛之道路旁之風美段436-6地號土地，亦在情理之中，然被
    告兩次所指認之竊盜地點相近，有苗栗縣頭份地政事務所11
    0年5月19日頭地二字第1100003038號函檢附南庄鄉風美段44
    8、436-8、9022-2地號座標展點空照圖（其上亦含有436-6
    地號）附卷可考（見本院上訴卷第153至157頁），且依行政
    院農業委員會林務局新竹林區管理處110年5月18日竹作字第
    1102105229號函所載苗栗縣○○鄉○○段00000地號、9022-2地
    號、436-6地號土地，均屬國有林事業區範圍（見本院上訴
    卷第151頁），堪認本件竊盜地點確為上開第一定位點、第
    二定位點所在位置無訛；另起訴書雖認被告竊盜地點係南庄
    鄉風美段448地號土地云云，然其主要依據係行政院農業委
    員會林務局新竹林區管理處108年8月7日竹湖政字第1082694
    117號函之說明二「本處依其旨揭（即勘查中華電話站台編
    號5356U/417244L基地台涵蓋範圍內有無牛樟樹材分布）基
    地台涵蓋範圍進行清查結果，其範圍皆位屬原住民保留地範
    疇，管理者為原住民族委員會或私有地（使用地類別為林業
    用地或農牧用地），其涵蓋範圍土地多數業已進行農作耕地
    或經濟林木造林使用，清查結果僅發現苗栗縣○○鄉000地號
    林地內有牛樟樹材存有，其餘地號土地上巡視結果無發現…
    」，惟該函文之「說明二」末段亦記載「惟該苗栗縣南庄風
    美段旁之林地，全數皆為國有林地範圍，且牛樟殘材（樹頭
    材）或生立木零星分布於林地內」等語，核與前開該林區管
    理處110年5月18日竹作字第1102105229號函所載「苗栗縣○○
    鄉○○段000○00000○000000○000○00000地號等5筆土地，均屬
    國有林事業區範圍」意旨相符，又「查『5356U/417244L（苗
    栗縣○○鄉○○段000地號）』可涵蓋南庄鄉風美段436-8及436-6
    地號大部分地區，另可涵蓋南庄鄉風美段448地號及其附近
    林地少部分區域。惟前述區域因屬山區，受地形影響，涵蓋
    訊號微弱。」等情，亦據中華電信股份有限公司行動通訊分
    公司110年6月9日行維三字第1100000321號函覆在卷（見本
    院上訴卷第181頁），足見被告前後所指認之竊盜地點即南
    庄鄉風美段436-8地號或436-6地號，均在上開基地台之涵蓋
    範圍內，且均屬國有林事業區範圍，是被告所為第一次指認
    之竊盜地點應與事實相符而堪採信，起訴書所載之地點顯有
    違誤，爰補充更正如上開犯罪事實欄一、㈠、㈡所載；另被告
    關於上開犯罪事實欄一、㈡之竊取時間，經核對其上開供述
    及通訊監察譯文，應認係105年18日、19日所為，亦補充更
    正如上開犯罪事實欄一、㈡所載，附此敘明。
㈡、犯罪事實欄一、㈢部分：
    訊據被告固坦承上開犯罪事實欄一、㈢所載之扣案牛樟木、
    扁柏、紅檜、紅豆杉等木頭確實係其於上開林地竊取後搬至
    系爭車輛內，並載運至上述被告臺中市北屯區同榮路住處內
    藏放等事實，惟矢口否認有何另於上開犯罪事實欄一、㈢所
    載之時間竊取森林主產物犯行，辯稱：上開犯罪事實欄一、
    ㈢所載之扣案木塊，均係犯罪事實欄一、㈠該次犯行一併竊取
    得來的，是同一次所為，扣案木塊都是第一次賣給胡銘後剩
    下的再載回家，欲尋找其他買主，因為胡銘要的是碎木，要
    用來種菇，而四四角角的完整大塊牛樟木比較可以賣好價錢
    ，我就帶完整大塊的牛樟木回家找好買主，但是一直沒找到
    ，才會放在家中云云，惟查：
　⒈上揭犯罪事實欄一、㈢所載之犯罪事實經被告於警詢時自承扣
    案牛樟木、扁柏、紅檜、紅豆杉等木頭係其撿拾而來的，是
    在第二定位點（即9022-2地號之國有林地）撿拾的等語（見
    105偵1548卷第12頁、107偵緝212卷第99頁）；於偵訊時亦
    供承：105年3月21日扣案之牛樟木等物是我在105年1月9日
    之前撿的，但不是我在105年1月8日撿的，那時撿的時候我
    不知道這些東西可以賣，後來我要賣給大衛（即胡銘），但
    是他嫌醜，我就把這些牛樟木載回家了等語（見105偵1548
    卷第108至109頁、107偵緝212卷第87頁、第113頁），並有
    原審105年度聲搜字第203號搜索票、新竹縣政府警察局搜索
    扣押筆錄、扣押物品目錄表、贓物認領保管單、苗栗縣○○鄉
    ○○○段00地號（南庄63林班）牛樟被害示意圖、通訊監察譯
    文、保安警察第七總隊刑事警察大隊扣押物品清單、林務局
    新竹林區管理處大湖工作站傳真單、林務局新竹林區管理處
    森林被害告訴書、台中市○○○○○○○○○○○○○○○○於000○0○00○○○○
    ○○○○○○○鄉○○段000地號現場示意圖、中華電信股份有限公司
    行動通信分公司108年6月14日行維三字第1080000291號函及
    基地台位置圖、台灣大哥大股份有限公司108年6月18日台信
    網字第1080001644號函、遠傳電信股份有限公司108年6月19
    日遠傳（發）字第10810601737號函、行政院農業委員會林
    務局新竹林區管理處108年8月7日竹湖政字第1082694117號
    函暨檢附苗栗縣南庄鄉風美段牛樟樹材分布示意圖及現場照
    片、內政部警政署保安警察第七總隊刑事警察大隊108年2月
    11日保七刑大刑偵字第1080000369號函暨檢陳調閱乙○○指認
    現場位置暨相關土地登記謄本、地籍圖謄本、苗栗縣頭份地
    政事務所108年2月13日頭地一字第1080000773號函暨檢送南
    庄鄉風美段423地號土地登記謄本1份、行政院農業委員會林
    務局新竹林區管理處108年10月23日竹政字第1082111572號
    函暨檢送該處108年10月9日竹政字第1082212236號函及附件
    、扣押物品清單、原住民族委員會108年12月11日原民經字
    第1080069807號函、現場等相關照片、處理天然災害漂流木
    應注意事項、苗栗縣政府原住民族事務中心109年3月23日苗
    原經字第1090001983號函暨原住民族委員會109年3月30日原
    民經字第1090017876號函暨檢附國有林林產物價金查定書及
    森林被害告訴書、苗栗縣頭份地政事務所109年5月18日頭地
    一字第1090002962號函暨定位點資料、內政部警政署保安警
    察第七總隊109年5月22日保七刑字第1090005500號函、原住
    民族委員會109年6月16日原民經字第1090036674號函、行政
    院農業委員會林務局新竹林區管理處109年6月16日竹字第10
    92106334號函、內政部警政署保安警察第七總隊109年7月2
    日保七刑字第1090007321號函、內政部警政署保安警察第七
    總隊109年8月18日保七刑字第1090004403號函暨檢送員警於
    109年8月14日製作之職務報告、現場照片（見105偵1548卷
    第31至36頁、第42至103頁、第122至125頁、105偵4551卷第
    155至159頁、第160至163頁、第184頁正反面、第200至202
    頁、第210至214頁、107偵緝211卷第27頁、第137至141頁、
    第147至153頁、第165至182頁、107偵緝211卷第103至107頁
    、第125至143頁、原審卷㈠第229至231頁、第255至285頁、
    第345頁、原審卷㈡第25至39頁、第53至55頁、第133頁、第1
    47至153頁）等在卷可稽，復有扣案之上開行動電話1支及已
    發還林務局新竹林區管理處之牛樟木19塊、扁柏3塊、紅檜6
    塊、紅豆杉1塊等可佐，足認被告乙○○上開於警詢、偵訊時
    對於上開犯罪事實欄一、㈢犯行之陳述，應與事證相符而堪
    採信。
  ⒉至被告雖辯稱上開犯罪事實欄一、㈢與犯罪事實欄一、㈠係同
    一次竊盜犯行，均係上開犯罪事實欄一、㈠所載之犯罪時間
    所為，是賣剩下的，放在家中云云，惟倘被告所述此兩次犯
    行係屬同一次行為屬實，被告於查獲本件扣案木頭日（即10
    5年3月21日）較近之105年3月21日警詢、108年1月29日偵查
    中均未爭執或主張此等對其有利之事，反而於相距案發日已
    有約4年之久之108年10月16日原審準備程序時始改稱為同一
    次，是否臨訟卸責之詞，已非無疑。又被告早於本案查獲當
    日105年3月21日警詢時即供承：扣案木塊並非我在105年1月
    8日當日所撿（見105偵1548卷第108頁反面），後於108年1
    月29日偵訊中再供稱：我在105年1月9日在山上發現一堆牛
    樟木，我有開車載10多塊牛樟木下山，之後我就把木頭賣給
    胡銘，賣了1萬多元，此部分我認罪，另本件於我家中查扣
    之木塊（牛樟木、扁柏、紅檜、紅豆杉等木頭），係在第一
    次賣胡銘之前撿的，在定位點二拾得，撿的時候並不知道這
    些木塊可以賣錢等語（見107偵緝212卷第111至113頁），依
    被告上開供述，被告前於警詢、偵訊中所述本件扣案牛樟木
    、扁柏、紅檜、紅豆杉等木頭之竊取時間確實並非105年1月
    8日或同年月9日，則犯罪事實欄一、㈢之犯罪時間，顯與犯
    罪事實欄一、㈠所載之竊取時間不同甚明，且由上開被告供
    述之語意，被告原於偵訊時亦係將撿拾本件扣案之29塊木塊
    ，與犯罪事實欄一、㈠所載之竊取牛樟木10多塊之行為，視
    作二事。又據被告上開於偵訊中之供述，其明確供稱上開犯
    罪事實欄一、㈠之行為，竊取之物為牛樟木10多塊，後來賣
    了1萬多元等節，已如前述，此與犯罪事實欄一、㈢所載竊得
    之牛樟木19塊（重約236.7公斤）、扁柏3塊（重約83公斤）
    、紅檜6塊（重約115.8公斤）、紅豆杉1塊（重約25公斤）
    ，其木頭種類達4種、數量共29塊、重量共計重達約460公斤
    等情，均相距甚遠，足見被告竊取犯罪事實欄一、㈢所示扣
    案木塊，顯與上開犯罪事實欄一、㈠所載之犯行無涉。再參
    以被告於107年12月27日警詢時供承：我105年1月9日那時候
    在電話中跟丙○○說我在山上，是因為我都住在車裡，除了睡
    覺外，就是在山區尋找別人裁切好的牛樟木，準備竊取販售
    圖利等語（見107偵緝212卷第82至83頁），足認被告上開犯
    罪事實欄一、㈠所載之105年1月8、9日時，早已知悉在山區
    可搜尋牛樟木販售圖利，然其自承於撿拾犯罪事實欄一、㈢
    所載木頭時，尚不知可販售該等木頭牟利等語（見107偵緝2
    12卷第113頁），業如前述，則犯罪事實欄一、㈢顯然係在上
    開犯罪事實欄一、㈠之前所發生，且拾取時動機與前述關於
    犯罪事實欄一、㈠部分，其已知在山區搜尋、撿拾他人鋸好
    之牛樟木以販售牟利有所不同，更足見犯罪事實欄一、㈢之
    犯行與犯罪事實欄一、㈠之犯行並非同次竊取行為。況倘被
    告於犯罪事實欄一、㈠該次所竊取之物包含本件扣案之牛樟
    木19塊、扁柏3塊、紅檜6塊、紅豆杉1塊，則被告於105年1
    月11日販售犯罪事實欄一、㈠所竊得之牛樟木何以不併同販
    售予胡銘，更可見被告此部分嗣後翻異前詞之辯解不足採信
    。又被告雖辯稱因為四四角角的牛樟木比較好賣，要賣給其
    他買主，才會不在105年1月11日時一併賣給胡銘，而會將當
    次竊得牛樟木中選取四四角角、完整大塊賣相較佳的牛樟木
    ，可賣得好價錢之牛樟木，特別留下來放在家中，繼續找尋
    其他買主，碎木則賣給胡銘云云，惟審諸本件扣案物照片（
    見105偵1548卷第39頁、第41頁反面之相片編號3-8、3-24、
    3-25、3-26、3-29），其中不乏畸零外觀、小塊、表面有裂
    痕之牛樟木碎木數塊，足見本件扣案牛樟木中，並非如被告
    所稱剩下未賣給胡銘之木頭都是四四角角、完整大塊、賣相
    佳之牛樟木，由此可知被告遲至原審準備程序時始改稱因其
    僅會賣碎木之牛樟木給胡銘，所以本件扣案木頭在其於105
    年1月11日當日販售犯罪事實欄一、㈠所竊得之牛樟木給胡銘
    時，並未一併販售而留在家中云云，顯與客觀事證不符，應
    非可採。
  ⒊綜上所述，被告此部分所辯，應係事後卸責之詞，無足採信
    。此部分事證已臻明確，被告此部分犯行亦堪認定。至被告
    此次之竊取地點，經核對被告之上開供述，及上開指認竊取
    地點之現場照片、第二定位點之座標位置圖、內政部警政署
    保安警察第七總隊刑事警察大隊108年2月11日保七刑大刑偵
    字第1080000369號函檢附調閱乙○○指認現場位置暨相關土地
    登記謄本後，堪認應非起訴書所載之地點，爰補充更正如上
    開犯罪事實欄一、㈢所載；另被告此次之竊取時間，經核對
    其上開供述，應為105年1月8日之前所為，亦補充更正如上
    開犯罪事實欄一、㈢所載，附此敘明。
㈢、又起訴書固記載本件如犯罪事實欄一、㈠至㈢所為，均有持用
    不詳鏈鋸為之，惟審諸卷附譯文所提到之「鏈鋸」部分，被
    告於上開犯罪事實欄一、㈠之時間雖曾在電話中提及鏈鋸，
    然譯文C11內容（見105偵1548卷第15頁）中，被告係稱「我
    再找我的鏈鋸，不知道放在哪裡」，難認其確係持用鏈鋸為
    上開犯罪事實欄一、㈠犯行。又被告與同案被告丙○○雖於105
    年1月21日提及電鋸，然譯文C51、C52內容中討論電鋸之時
    間，並非上開犯罪事實欄一、㈡所示之竊盜行為時間，是難
    認被告與同案被告丙○○該次竊盜犯行，確係持用鏈鋸為之，
    故此部分僅能認定被告與同案被告丙○○係以徒手撿拾上開贓
    木後搬運至車輛上載運離開之方式竊取，此部分應予更正如
    上開犯罪事實欄一、㈡所載，併予敘明。
㈣、綜上所述，被告所辯不足採信，本件事證已臻明確，應予依
    法論科。　　
二、論罪科刑：
㈠、本件犯行均有森林法之適用：
    按森林法第3條第1項規定：「森林係指林地及其群生竹、木
    之總稱。依其所有權之歸屬，分為國有林、公有林及私有林
    」。別無其他關於森林範圍之限制。故凡林地及其群生竹、
    木，皆為森林，如對之竊取、竊佔，自均有森林法有關規定
    之適用，至於森林法第39條第1項關於森林所有人應檢具森
    林有關資料向主管機關申請登記之規定，乃為行政上對森林
    經營之監督及獎勵而設，與森林之本體無關。故凡林地及其
    群生竹木，皆為森林，均有森林法有關規定之適用，不因其
    所有人未向主管機關申請登記而有影響。（最高法院76年度
    台上字第925號判決意旨參照）。又按森林以國有為原則。
    森林所有權及所有權以外之森林權利，除依法登記為公有或
    私有者外，概屬國有。森林法第3條及該法施行細則第2條定
    有明文。未依法登記為公有或私有之林地，既概屬國有，則
    不論國家已否辦理登記（最高法院89年台上字第949號民事
    判決意旨參照）。經查，被告本件竊取牛樟木之地點，經其
    帶同員警至該地點指認後，第一定位點為苗栗縣○○鄉○○段00
    000地號土地內（座標位置為X軸：251814，Y軸：0000000，
    並為原住民保留地，下稱436-8地號土地），第二定位點為
    苗栗縣○○鄉○○段000000地號之國有林地內（座標位置為X軸
    ：251823，Y軸：0000000，下稱9022-2地號土地），此有上
    開指認竊取地點之現場照片、第二定位點之座標位置圖、內
    政部警政署保安警察第七總隊刑事警察大隊108年2月11日保
    七刑大刑偵字第1080000369號函檢附調閱乙○○指認現場位置
    暨相關土地登記謄本（見107偵緝212卷第125至138頁）在卷
    可考，又上開定位地點為需從產業道路走林間小路進入，經
    被告供述在案及本院履勘現場屬實，並有109年8月14日員警
    職務報告（見原審卷㈡第149頁）及內政部警政署保安警察第
    七總隊第四大隊110年5月19日保七四大刑字第1100002738號
    函檢附現場照片及錄影蒐證光碟（見本院上訴卷第159至179
    頁）在卷可佐，而檢閱上開第一定位點、第二定位點之現場
    照片（見107偵緝212卷第103至107頁）及本院履勘現場照片
    （見本院上訴卷第161至177頁），現場環境確為林木叢生之
    地，雖第一定位點之所在地即436-8地號土地，該土地所有
    人並未檢具森林有關資料向主管機關申請登記該處土地為林
    地，然依照前揭說明，該處地點為森林，並不因其所有人未
    向主管機關申請登記為森林而有影響，又雖第二定位點所在
    地即9022-2地號土地，並無土地登記資料，此有苗栗縣頭份
    地政事務所109年5月18日頭地一字第1090002962號函暨定位
    點資料（見原審卷㈡第53頁至55頁）在卷可考，然依據前揭
    最高法院判決意旨及說明，該處為森林且未依法登記，則概
    屬國有，不論國家已否辦理登記，且苗栗縣○○鄉○○段00000
    地號、9022-2地號，均屬國有林事業區範圍，亦有行政院農
    業委員會林務局新竹林區管理處110年5月18日竹作字第1102
    105229號函（見本院上訴卷第151頁）在卷可參，是被告本
    件所竊取之地點均應屬森林且為國有林事業區範圍無訛，不
    論私有或國有土地，皆有森林法之適用，合先敘明。
㈡、被告所竊取之物屬森林主產物：
    按林產物，可分為主產物及副產物，依照國有林林產物處分
    規則第3條第1款之分類，凡生立、枯損、倒伏之竹木及餘留
    之根株、殘材，皆謂主產物。是森林主產物，並不以附著於
    其生長之土地，仍為森林構成部分者為限，尚包括已與其所
    生長之土地分離，而留在林地之倒伏竹、木、餘留殘材等。
    至其與所生長土地分離之原因，究係出於自然力或人為所造
    成，均非所問。他人盜伐後未運走之木材，仍屬於林地內之
    森林主產物。森林法第50條第1項所定竊取森林主、副產物
    之竊取云者，即竊而取之之謂，並不以自己盜伐者為限，縱
    令係他人盜伐而仍在森林內，既未遭搬離現場，自仍在管理
    機關之管領力支配下，如予竊取，仍為竊取森林主產物，應
    依森林法之規定論處（最高法院93年度台上字第860號刑事
    判決意旨參照）。經查被告供稱本件所竊取之牛樟木、扁柏
    、紅檜、紅豆杉等均係其自行或與同案被告丙○○共同撿拾其
    他不詳人先前盜伐竊取後放置於上開林地之角材或殘木，惟
    上開木頭既均未搬離林地現場，仍均屬森林主產物，被告單
    獨或與同案被告丙○○共同竊取之，核均係竊取森林主產物。
㈢、新舊法比較之說明：
    按行為後法律有變更者，適用行為時之法律，但行為後之法
    律有利於行為人者，適用最有利於行為人之法律，刑法第2
    條第1項定有明文。查被告行為後，森林法第52條於110年5
    月5日修正公布，同年月7日施行，修正前森林法第52條第1
    項之法定刑為「一年以上七年以下有期徒刑，併科贓額五倍
    以上十倍以下罰金」，同條第3項規定「第一項森林主產物
    為貴重木者，加重其刑至二分之一，併科贓額十倍以上二十
    倍以下罰金」；修正後森林法第52條第1項將原條項序文以
    贓額倍數計算罰金數額之方式，修正明定罰金之最低額及最
    高額為「併科新臺幣一百萬元以上二千萬元以下罰金」，同
    條第3項亦配合修正為「第一項森林主產物為貴重木者，加
    重其刑至二分之一。」。則依修正前規定，本件犯罪事實欄
    一、㈠所示竊取牛樟木一批10餘塊，因未當場查獲該批牛樟
    木，無從得知該次竊得牛樟木之山價為何，然查得被告此次
    賣得約1萬元，因被告係其單獨竊取搬運上開牛樟木，未雇
    用他人砍筏或搬運，此業據被告供述在卷（見本院更一卷第
    62、63頁），堪認被告無任何費用支出，故以贓物變賣之金
    額1萬元為贓額作為科處罰金之標準，可併科10萬元以上20
    萬元以下罰金；犯罪事實欄一、㈡所示竊取牛樟木乙批（約2
    00公斤），因未當場查獲該批牛樟木，而無從得知該次竊得
    牛樟木之山價為何，然查得被告此次贓物變賣之金額2萬元
    ，因此部分僅被告及同案被告丙○○搬運竊取牛樟木，未雇用
    他人砍筏或搬運，業據被告及證人丙○○供證明確（見本院更
    一卷第63、129至130頁），堪認被告無任何費用支出
　　，故以2萬元為贓額作為科處罰金之標準，可併科20萬元以
    上40萬元以下罰金；犯罪事實欄一、㈢所示竊取之牛樟木、
    扁柏、紅檜、紅豆杉等總計查定價格即山價為70,095元，因
    被告係其單獨竊取搬運上開牛樟木，未雇用他人砍筏或搬運
    ，此業據被告供述在卷（見本院更一卷第62、63頁），堪認
    被告無任何費用支出，故可併科700,950元以上1,401,900元
    以下罰金；足見修正後規定並非較有利於被告，經比較新舊
    法結果仍應依修正前規定處斷。
㈣、按森林法第52條第1項第6款規定竊取森林主、副產物，為搬
    運贓物，使用牲口、車輛、船舶或有搬運造材之設備者，加
    重處罰，旨在阻止宵小利用易於搬移、運送之設備，助益其
    搬運贓物脫離現場，以遂其盜取森林產物之目的，資以杜絕
    森林之濫採行為。其所處罰者，係竊取森林主（副）產物，
    而利用設備載運贓物脫離現場之行為，故舉凡足供助益行為
    人搬移、運送贓物之牲口、車船等一切設備，均屬該條文規
    範之範疇（最高法院100年度台上字第1368號判決同此意旨
    ）。次按森林法第52條第3項規定，犯同條第1項之森林主產
    物為貴重木者，加重其刑至二分之一，併科贓額10倍以上20
    倍以下罰金，係犯罪類型變更之個別犯罪行為予以加重，當
    屬刑法分則加重之性質而成為另一獨立之罪，該罪名及構成
    要件與常態犯罪之罪名及構成要件應非相同，有罪判決自應
    諭知該罪名及構成要件。經查，被告駕駛本案車輛載運前開
    竊得之木頭，並非僅以該車供己代步，而係為搬運贓物而使
    用車輛，自應構成使用車輛搬運贓物之森林主產物。又查，
    上開犯罪事實欄一、㈠至㈢所載之木材樹種即牛樟木、扁柏、
    紅檜、紅豆杉，均屬行政院農業委員會公告之貴重木，此有
    該會104年7月10日農林務字第1041741162號公告介紹在案（
    見原審卷㈡第295頁至297頁），是被告所為，應該當於森林
    法第52條第3項之竊取森林主產物為貴重木之情形。另按森
    林法第50條、第52條係刑法第320條第1項、第321條之特別
    規定，依特別法優於普通法或全部法（有森林法之加重條件
    ）優於部分法（無森林法之加重條件）原則，前者應優先於
    後者適用（最高法院106年度台上字第971號判決要旨參照）
    。申言之，森林法竊盜罪為刑法竊盜罪之特別法、全部法，
    依特別法優於普通法、全部法優於一部法原則，自應優先適
    用森林法竊盜罪處斷。是核被告就犯罪事實欄一、㈠、㈢所為
    ，均係犯森林法第52條第3項、第1項第6款之為搬運贓物而
    使用車輛之竊取森林主產物貴重木罪。又被告就犯罪事實欄
    一、㈡所為，則係犯森林法第52條第3項、第1項第4款、第6
    款之結夥2人以上、為搬運贓物而使用車輛之竊取森林主產
    物貴重木罪。又刑罰法令規定為結夥者，為必要之共同正犯
    ，此為當然之解釋，判決書結論固應引用刑法第28條，但主
    文即毋庸諭知「共同」字樣（最高法院69年度台上字第2948
    號判決意旨參照），是本件犯罪事實欄一、㈡之判決主文即
    不再加列「共同」二字，附予敘明。
㈤、至起訴書之論罪法條雖未論及森林法第52條第3項，惟因該社
    會基本事實同一，且經本院當庭告知罪名（見本院上訴卷第
    203頁、更一卷第111頁），無礙被告之防禦權行使，本院自
    得依法變更起訴法條，併予敘明。
㈥、被告與同案被告丙○○2人間，就犯罪事實欄一、㈡所載犯行，
    具有犯意聯絡及行為分擔，應論以共同正犯。再被告所犯上
    開關於森林法之3罪，在時間差距上可以分開，且犯意各別
    ，行為互異，在刑法評價上各具獨立性，應分論併罰。
㈦、犯罪事實欄一、㈠至㈢所示被告所竊取之森林主產物均為貴重
    木，業如前述，均應依森林法第52條第3項規定，加重其刑
    。
三、本院之判斷：
㈠、原判決關於被告乙○○部分撤銷改判之理由：原判決以被告犯
    罪之事證明確，而予論罪科刑，固非無見。惟查，刑事訴訟
    法第379條第14款所謂判決所載理由矛盾者，指所載理由，
    彼此牴觸，如主文與理由不符，或理由中之說明前後矛盾者
    ，均屬之。且按修正前森林法第52條第3項規定，犯同條第1
    項之森林主產物為貴重木者，加重其刑至二分之一，併科贓
    額10倍以上20倍以下罰金，係犯罪類型變更之個別犯罪行為
    予以加重，當屬「刑法分則加重」之性質而成為另一獨立之
    罪，該罪名及構成要件與常態犯罪之罪名及構成要件應非相
    同，有罪判決自應諭知該罪名及構成要件。本件原判決理由
    欄既記載被告如犯罪事實欄一、㈠至㈢所載竊取之木材樹種即
    牛樟木、扁柏、紅檜、紅豆杉，均屬行政院農業委員會公告
    之貴重木，被告所為均應合於森林法第52條第3項之竊取森
    林主產物為貴重木之情形，且認被告就犯罪事實欄一、㈠、㈢
    所為，均係犯森林法第52條第3項、第1項第6款之為搬運贓
    物而使用車輛之竊取森林主產物貴重木罪，就犯罪事實欄一
    、㈡所為，則係犯森林法第52條第3項、第1項第4款、第6款
    之結夥2人以上、為搬運贓物而使用車輛之竊取森林主產物
    貴重木罪，惟卻於判決「主文欄」所引之附表「宣告刑」欄
    內記載犯罪事實欄一、㈠、㈢之罪名均為「森林法第五十二條
    第一項第六款之竊取森林主產物罪」，犯罪事實欄一、㈡之
    罪名為「森林法第五十二條第一項第四、六款之竊取森林主
    產物罪」，均漏未諭知森林法第52條第3項之罪名及構成要
    件，顯有主文與理由不相一致之違誤。又森林法第52條已於
    110年5月5日修正公布，原判決未及比較新舊法，亦有未合
    。被告上訴意旨猶以本件被告竊取牛樟木之地點非屬「森林
    」，所犯應為普通竊盜罪，及犯罪事實欄一、㈢部分所竊取
    之木塊，均係被告於犯罪事實欄一、㈠同次行為所竊得，應
    共同論以一罪云云，雖無足採，理由詳如前述，惟原判決關
    於被告部分既有上揭瑕疵，自無可維持，應由本院將原判決
    關於被告部分撤銷改判。
㈡、爰以行為人之責任為基礎，審酌被告僅為貪圖快速獲得金錢
    之個人私利，不顧森林主產物具有涵養國土，孕育自然生物
    之效，對自然生態與環境保護有重大意義，且生長歷程甚久
    ，復育工程非易，其蔑視國家對森林資源之保護，對森林保
    育、自然生態產生危害，對於森林保育與國家財產造成損害
    之程度非輕，並斟酌被告各該次犯行所盜取之數量、價值、
    被告於上開犯罪事實欄一、㈡所載犯行中之犯罪參與程度，
    及考量被告犯後承認上開犯罪事實欄一、㈠、㈡之犯行之犯後
    態度，兼衡其犯罪動機、目的及手段，暨被告自陳國中畢業
    之教育智識程度，在果菜市場工作、有配偶及3名子女待其
    扶養、現經認定為低收入戶、子女經政府核定獲准列入「台
    中市經濟弱勢兒童及少年生活扶助」實施計畫、尚需扶養照
    顧患有直腸腫瘤之姑母等家庭經濟生活狀況（見原審卷㈡第2
    73頁、本院上訴卷第225至242頁、第249至259頁）等一切情
    狀，量處如附表所示之刑。另考量被告所犯如附表編號一至
    三所示3罪，犯罪動機一致、犯罪手法雷同，對法益侵害之
    加重效應不大，如以實質累加之方式定應執行刑，則處罰之
    刑度顯將超過其行為之不法內涵，而違反罪責原則。復參以
    被告乙○○所犯各罪之犯罪態樣、時間間隔、各罪依其犯罪情
    節所量定之刑及合併刑罰所生痛苦之加乘效果等情狀及前開
    判例意旨，定其應執行之刑如主文第2項所示之有期徒刑及
    罰金（詳後述㈢、併科罰金之說明），其中罰金部分，因以
    最高之折算標準即3,000元折算勞役1日，猶逾越1年之日數
    ，爰諭知罰金如易服勞役，以罰金總額與1年之日數比例計
    算。
㈢、併科罰金之說明：
  ⒈按森林法第52條所謂「贓額」，係指被害客體之價額，且其
    計算應以原木山價而非「市價」為準，如係已就贓物加工或
    搬運者，自須將該項加工與搬運之費用，扣除計算（最高法
    院47年台上字第1095號判例、80年度台上第524號、81年度
    台上第1758號裁判要旨參照）；是所謂「山價」，依土地徵
    收條例第31條授權内政部訂定之農作改良物徵收補償費查估
    基準第3點關於有利用價值造林木之規定，按照山價查定，
    並依查估時該木材市價減去必要之生產（伐木及搬運）費用
　　。次按森林法第52條第1項關於併科罰金部分，係以贓額之
    倍數為其準據，自屬刑法第33條第5款之特別規定（最高法
    院95年度台上字第2020號判決理由參照）；又修正前森林法
    第52條雖未就罰金刑之貨幣單位有所明文，然依刑法第11條
    規定，刑法第33條第5款屬刑法總則之規定，其所定貨幣單
    位「新臺幣」，自亦於修正前森林法第52條有所適用，同應
    以「新臺幣」為其罰金刑之貨幣單位，附此說明。另按犯修
    正前森林法第52條之加重竊取森林主、副產物罪，應併科贓
    額5倍以上10倍以下罰金，如係貴重木者，併科贓額10倍以
    上20倍以下罰金，修正前森林法第52條第1項、第3項定有明
    文。
　⒉關於犯罪事實欄一、㈠所載犯行：
    查被告就前揭犯罪事實欄一、㈠所示竊取牛樟木一批10餘塊
    ，因未當場查獲該批牛樟木，又特殊用材之贓木價格需依木
    材尺寸、外觀紋路、有無瑕疵缺陷及腐朽等因素，就現況進
    行評估查價，坊間一般可將貴重木根株、樹瘤或角材等製作
    成工藝品，且不同尺寸、樣態及品質之木材市價差異甚大，
    如無查獲實物，實無從查悉該次竊得牛樟木之山價若干，然
    查被告該次竊得牛樟木賣得約1萬元，業據其於偵查中供承
    在案（見107偵緝212卷第111至112頁），因被告係其單獨竊
    取搬運上開牛樟木，未雇用他人砍筏或搬運，此業據被告供
    述在卷（見本院更一卷第62、63頁），堪認被告無任何費用
    支出，依前揭說明，本件贓物變賣之金額1萬元應屬贓額，
    得以之作為科處罰金之標準，是本院審酌被告於本次犯行之
    犯罪情節，依修正前森林法第52條第3項之規定，併予宣告
    被告應科處贓額11倍即11萬元，並諭知罰金易服勞役之折算
    標準。
  ⒊關於犯罪事實欄一、㈡所載犯行：
    查被告就犯罪事實欄一、㈡所示竊取牛樟木乙批（約200公斤
    ）因未當場查獲該批牛樟木，而無從得知該次竊得牛樟木之
    山價為何，業如前述，然查被告與原審同案被告丙○○該次竊
    得牛樟木賣得約2萬元，業據證人胡銘於警詢中證述供承在
    案（見105偵4551卷第71頁反面），因未當場查獲該批牛樟
    木，而無從得知該次竊得牛樟木之山價為何，然查得被告此
    次贓物變賣之金額2萬元，因此部分僅被告及同案被告丙○○
    搬運竊取牛樟木，未雇用他人砍筏或搬運，業據被告及證人
    丙○○供證明確（見本院更一卷第63、129至130頁），堪認被
    告無任何費用支出，依前揭說明，本件贓物變賣之金額2萬
    元應屬贓額，得作為科處罰金之標準，是本院審酌被告與同
    案被告丙○○於本次犯行之參與程度、分工角色、犯罪手段，
    併予宣告被告應科處贓額11倍即22萬元，並諭知罰金易服勞
    役之折算標準。
  ⒋關於犯罪事實欄一、㈢所載犯行：
   查被告此部分於本案所竊取之牛樟木19塊（重約236.7公斤）
   、扁柏3塊（重約83公斤）、紅檜6塊（重約115.8公斤）、紅
   豆杉1塊（重約25公斤），總計查定價格即山價為70,095元，
   有苗栗縣政府原住民族事務中心109年3月23日苗原經字第109
   0001983號函暨原住民族委員會109年3月30日原民經字第1090
   017876號函檢附國有林林產物價金查定書及森林被害告訴書
   、原審公務電話紀錄表存卷可查（見原審卷㈡第23至39頁、第
   325頁），因被告係其單獨竊取搬運上開牛樟木，未雇用他人
   砍筏或搬運，此業據被告供述在卷（見本院更一卷第62、63
   頁），堪認被告無任何費用支出。是本院審酌被告上述犯案
   情節，依修正前森林法第52條第3項之規定，就被告上開所犯
   之罪，諭知併科贓額12倍即841,140元之罰金。又上開罰金總
   額如以1,000元、2,000元折算勞役1日，均逾越1年之日數（3
   65日），惟以3,000元折算勞役1日，尚不致超過1年之日數，
   自應依刑法第42條第3項前段規定之3,000元定其折算標準，
   及諭知易服勞役之折算標準，以示刑法規範之有效及妥當，
   並給予與其罪責相符之刑罰。
㈣、沒收之說明：
  ⒈犯罪所用之物之沒收：
    犯本條之罪者，其供犯罪所用、犯罪預備之物或犯罪所生之
    物，不問屬於犯罪行為人與否，沒收之，修正前森林法第52
    條第5項定有明文。扣案之紅色行動電話1支（含門號000000
    0000號SIM卡1張），為被告所有，係供被告犯如犯罪事實欄
    一、㈡所示修正前森林法第52條之罪時聯繫同案被告丙○○所
    用，亦供被告犯如犯罪事實欄一、㈠、㈡所示修正前森林法第
    52條之罪時，聯繫買家即胡銘所用之工具，有前開通訊監察
    譯文在卷可參，是應依前揭規定，予以宣告沒收。至如上開
    犯罪事實欄所載之車牌號碼00-0000號自用小客車、車牌號
    碼000-0000號自小客貨車，分別為被告、同案被告丙○○用以
    實施本件犯行所用之物，為搬運贓物使用車輛罪之犯罪工具
    ，核為供犯罪所用之物。惟因原審法院業以106年度訴字第1
    46號判決，於共犯張慶義涉犯竊取森林主產物罪之案件中，
    以本案被告為該案沒收參與人，並對參與人乙○○所有之上開
    車牌號碼00-0000號自用小客車諭知沒收；並業以105年度原
    訴字第23號判決，於同案被告丙○○涉犯另案竊取森林主產物
    貴重木罪之案件中，對同案被告丙○○所有之上開車牌號碼00
    0-0000號自小客貨車亦宣告沒收，有上開案件判決書（見原
    審卷一第92頁、原審卷二第209頁）在卷可考，故本院自無
    庸再於本案判決中，就上開兩台車輛重複諭知沒收。至扣案
    鏈鋸1支，經被告否認與本件犯行有關（見107偵緝212卷第8
    7頁），而其餘扣案物如白色行動電話1支、電動研磨機、砂
    輪機、存摺、刨刀、記事本、鑿刀等物，亦皆無證據足資認
    定與本件犯行相關，自均無從宣告沒收，附此敘明。
  ⒉犯罪所得之沒收：
    犯罪所得，屬於犯罪行為人者，沒收之。前二項之沒收，於
    全部或一部不能沒收或不宜執行沒收時，追徵其價額。第1
    項及第2項之犯罪所得，包括違法行為所得、其變得之物或
    財產上利益及其孳息。犯罪所得已實際合法發還被害人者，
    不予宣告沒收或追徵；前條犯罪所得及追徵之範圍與價額，
    認定顯有困難時，得以估算認定之，刑法第38條之1第1項前
    段、第3項、第4項及第5項、第38條之2第1項分別定有明文
    。又按共同正犯之犯罪所得，沒收或追徵，應就各人所分得
    之數額分別為之，此為終審機關近來一致之見解。所謂各人
    「所分得」，係指各人「對犯罪所得有事實上之處分權限」
    ，法院應視具體個案之實際情形而為認定：倘若共同正犯各
    成員內部間，對於不法利得分配明確時，固應依各人實際分
    配所得沒收；然若共同正犯成員對不法所得並無處分權限，
    其他成員亦無事實上之共同處分權限者，自不予諭知沒收。
    至於上揭共同正犯各成員有無犯罪所得、所得數額，係關於
    沒收、追繳或追徵標的犯罪所得範圍之認定，因非屬犯罪事
    實有無之認定，並不適用「嚴格證明法則」，無須證明至毫
    無合理懷疑之確信程度，應由事實審法院綜合卷證資料，依
    自由證明程序釋明其合理之依據以認定之（最高法院104年
    度台上字第3937號判決意旨參照）。
  ⑴犯罪事實欄一、㈠部分：被告如犯罪事實欄一、㈠所載將竊得
    之牛樟木賣給胡銘所得之1萬元，乃其違法行為所得變得之
    物，未據扣案，應依刑法第38條之1第1項前段、第3項、第4
    項規定，宣告沒收，於全部或一部不能沒收或不宜執行沒收
    時，追徵其價額。
  ⑵犯罪事實欄一、㈡部分：被告與原審同案被告丙○○如犯罪事實
    欄一、㈡所載將竊得之牛樟木賣給胡銘所得之2萬元，乃其等
    違法行為所得變得之物，又查渠2人對此均矢口否認係最後
    獲得該筆價金之人，而就所得利益互相推諉，復無事證認定
    渠2人就該筆所得款項之分配，又本案犯行並無其他共犯，
    致本院亦無從確實查知渠2人個人實際犯罪所得之明確數額
    ，而有認定犯罪所得顯有困難之情形，職此，本院爰依上揭
    規定，以估算認定渠2人各犯罪所得如下：衡以本案犯罪情
    節，被告及原審同案被告丙○○均有上山竊取牛樟木，得手後
    ，被告負責積極聯絡胡銘銷贓，原審同案被告丙○○並修整該
    批牛樟木以待販售，事後並駕車載運竊得之牛樟木至約定銷
    贓之地點，被告與原審同案被告丙○○在銷贓交易時均有在場
    ，渠2人對於上開犯行之參與不分軒輊，可知該手法及銷贓
    途徑應係渠2人早已計畫，斟酌渠2人之犯罪參與情節，並無
    明顯懸殊之情，認以平分之方式分配犯罪所得，即以均分之
    比例分配渠2人之犯罪所得，即各自分得價金之一半即1萬元
    （計算式：2萬÷2＝1萬），各為其等之犯罪所得，應屬相當
    。據此，被告此部分之犯罪所得雖未扣案，仍應依刑法第38
    條之1第1項、第3項、第4項之規定，對其宣告沒收，於全部
    或一部不能沒收或不宜執行沒收時，追徵其價額。
　⑶犯罪事實欄一、㈢部分：被告竊得如犯罪事實欄一、㈢所載之
    牛樟木、扁柏、紅檜、紅豆杉，經警當場查扣後已合法發還
    林務局新竹林區管理處，有贓物認領保管單在卷為憑（見10
    5偵4551卷第158至159頁），依刑法第38條之1第5項，自不
    予宣告沒收或追徵其價額。
據上論結，應依刑事訴訟法第369條第1項前段、第364條、第299
條第1項前段、第300條，判決如主文。
本案經檢察官劉哲嘉提起公訴，檢察官甲○○到庭執行職務。　
中　　華　　民　　國　　111 　年　　5 　　月　　25　　日
            刑事第五庭    審判長法　官  鄭永玉
　　　　　　　　　　　　        法　官  卓進仕
　　　　　　　　　　　　　      法　官  許文碩
以上正本證明與原本無異。
如不服本判決應於收受送達後20日內向本院提出上訴書狀，其未
敘述上訴理由者，並得於提起上訴後20日內向本院補提理由書（
均須按他造當事人之人數附繕本）「切勿逕送上級法院」。因疫
情而遲誤不變期間，得向法院聲請回復原狀。

                                書記官  林育萱
　　　　　　　　　　　　　　　　
中　　華　　民　　國　　111 　年　　5 　　月　　25　　日
【附表】 
編號 犯罪事實     宣 告 刑 及 沒 收  一 如犯罪事實欄一、㈠所示 乙○○犯森林法第五十二條第三項、第一項第六款之竊取森林主產物貴重木罪，處有期徒刑壹年陸月，併併科罰金新臺幣拾壹萬元，罰金如易服勞役，以新臺幣壹仟元折算壹日。扣案之紅色行動電話壹支（含門號0000000000號SIM卡壹張）沒收；未扣案之犯罪所得新臺幣壹萬元沒收，於全部或一部不能沒收或不宜執行沒收時，追徵其價額。  二 如犯罪事實欄一、㈡所示 乙○○犯森林法第五十二條第三項、第一項第四款、第六款之竊取森林主產物貴重木罪，處有期徒刑壹年捌月，併科罰金新臺幣貳拾貳萬元，罰金如易服勞役，以新臺幣壹仟元折算壹日。扣案之紅色行動電話壹支（含門號0000000000號SIM卡壹張）沒收；未扣案之犯罪所得新臺幣壹萬元沒收，於全部或一部不能沒收或不宜執行沒收時，追徵其價額。  三 如犯罪事實欄一、㈢所示 乙○○犯森林法第五十二條第三項、第一項第六款之竊取森林主產物貴重木罪，處有期徒刑貳年，併科罰金新臺幣捌拾肆萬壹仟壹佰肆拾元，罰金如易服勞役，以新臺幣參仟元折算壹日。